臺灣高等法院刑事裁定
110年度抗字第1934號
抗  告  人
即  被  告  彭仕銘




上列抗告人即被告因妨害自由等案件，不服臺灣新竹地方法院中
華民國110年11月10日所為駁回聲請具保停止羈押案件（110年度
聲字第1304號），提起抗告，本院裁定如下：
    主  文
抗告駁回。 
    理  由
一、原裁定意旨略以：經原審審酌全案事證及現審理進度，認抗
    告人即被告彭仕銘（下稱被告）所涉刑法第346條第3項、第
    1項恐嚇取財未遂、第277條第1項傷害、第302條第1項剝奪
    行動自由、第304條第1項強制等罪嫌犯罪嫌疑重大，且被告
    於民國110年5月間短時間內兩度對王祥宇為起訴書所載犯行
    ，足認有反覆實施之虞，有羈押之原因及必要，應予羈押，
    於110年9月14日裁定羈押在案。又被告雖再以：並未參與11
    0年5月8日之犯行云云，然依卷內證據資料及被告自身歷次
    供述，確實足認被告涉犯上開罪嫌重大，其於短時間內兩度
    涉嫌對王祥宇為起訴意旨所載犯行，依其所涉犯罪情節觀之
    ，足認有反覆實施同一犯罪之虞，本件仍有繼續羈押之原因
    及必要性，被告聲請具保停止羈押，自難准許，應予駁回等
    語。
二、抗告意旨略以：
　㈠被告於110年5月8日接獲張宇宸電話後，始至新竹縣竹北市聯
    興三街張宇宸住處與王祥宇處理糾紛，王祥宇在被告抵達前
    ，因何故遭他人進行妨害自由乙節，被告均不知情。被告抵
    達後，於處理糾紛過程中因一時氣憤，以右手掌打王祥宇左
    臉一巴掌，被告坦承此部分有刑法第277條第1項傷害罪。至
    於刑法第346條第3項、第1項恐嚇取財未遂部分，係因「阿
    杯」以王祥宇手機要求被告聯絡王祥宇母親進行恐嚇，被告
    基於當下尚有人在場，並未對王祥宇母親恐嚇，此可請王祥
    宇母親作證，以確認電話中究竟有無被告之聲音。被告因對
    於法律規定「共同正犯」之意義不清楚，才會對此部分為辯
    駁。
　㈡被告於110年5月8日至10日間，對王祥宇涉有強制罪之部分亦
    認定有誤：被告前往張宇宸住處時，王祥宇已經簽立切結書
    ，迨被告亟欲返家之時，王祥宇拿出已經寫好的切結書給被
    告，表示要以此切結書處理與被告間之糾紛，被告當下就將
    該切結書撕毀，告知該糾紛不是錢可以處理的，即行離去。
    直至110年5月9日在張宇宸住處吸毒時，見王祥宇仍在該處
    ，就拿餐食給王祥宇，又二度離去。後110年5月10日晚間張
    宇宸聯絡被告，被告至張宇宸住處後，張宇宸、戴國權要求
    被告陪同王祥宇至朋友處洽談工作事宜，被告才與王祥宇共
    同前往吳文釋住處。故此期間，被告並無看管、監視王祥宇
    之事實。
　㈢被告於準備程序中已將案情交代清楚，當庭對王祥宇及其母
    親表示歉意，獲得被害人等之原諒，並承諾以往恩怨業已完
    結。原審認被告有反覆實施之虞而為羈押，難令被告心服，
    實應就雙方庭訊時被告之悔意及被害人接受之程度為參酌。
    故就原審之裁定提出抗告等語。
三、按刑事被告經訊問後，於必要時得羈押之，但執行羈押後有
    無繼續之必要，仍許由法院斟酌訴訟進行程度及其他一切情
    事而為認定（最高法院46年台抗字第6號判例參照）。而關
    於羈押與否之審查，其目的僅在判斷有無實施羈押強制處分
    之必要，並非認定被告有無犯罪之實體審判程序，故關於羈
    押之要件，無須經嚴格證明，以經釋明得以自由證明為已足
    ；至於被告是否成立犯罪，乃本案實體上應予判斷之問題。
    故被告有無羈押之必要，法院僅須審查被告犯罪嫌疑是否重
    大、有無羈押原因以及有無賴羈押以保全偵審或執行之必要
    ，由法院就具體個案情節予以斟酌決定，如就客觀情事觀察
    ，法院許可羈押之裁定或延長羈押之裁定，在目的與手段間
    之衡量並無明顯違反比例原則情形，即無違法或不當可言。
    又刑事訴訟法第101條之1所定之預防性羈押，係因考慮該條
    所列各款犯罪，一般而言，對於他人生命、身體、財產有重
    大之侵害，對社會治安破壞甚鉅，而其犯罪性質，從實證之
    經驗而言，犯罪行為人大多有一而再、再而三反覆為之的傾
    向，故為避免此種犯罪型態之犯罪行為人，在同一社會環境
    條件下，再次興起犯罪之意念而再為同一之犯罪，因此透過
    拘束其身體自由之方式，避免其再犯，是法院依該條規定決
    定是否應予羈押時，並不須有積極證據，足認其確實準備或
    預備再為同一之犯罪，而僅須由其犯罪之歷程觀察，其於某
    種條件下已經多次犯下該條所列之罪行，而該某種條件，現
    在正存在於被告本身或其前犯罪之外在條件並未有明顯之改
    善，而可使人相信在此等環境下，被告有可能再為同一犯罪
    之危險，即可認定有反覆實施該條犯罪之虞。
四、經查：
  ㈠被告涉犯妨害自由等案件，經臺灣新竹地方檢察署檢察官起
    訴，其涉犯刑法第302條第1項剝奪行動自由罪、刑法第304
    條第1項強制罪、刑法第277條第1項傷害罪、刑法第346條第
    3項、第1項恐嚇取財未遂罪，業據被告就傷害部分坦承不諱
    ，其餘部分均矢口否認，然有卷內證人及共犯之指述、手機
    及監視器翻拍照片、王祥宇受傷之病歷資料、診斷證明書等
    為證據，因認被告涉犯前開罪嫌，犯罪嫌疑重大。又被告於
    110年5月間二度對王祥宇遂行剝奪行動自由、傷害、強制之
    行為，且手法均堪稱殘暴，有事實足認有反覆實施同一犯罪
    之虞，有刑事訴訟法第101條之1第1項第2、3、4款之羈押原
    因，且可見被告漠視法律之違反情節重大，為維護社會治安
    ，並確保日後刑事偵查及審判機關對犯罪事實調查與認定之
    順利，而有羈押之必要，爰於110年9月14日裁定予以羈押在
    案，嗣被告聲請具保停止羈押，經原審權衡國家刑事司法權
    之有效行使、社會秩序及公共利益、被告人身自由之私益及
    防禦權受限制之程度，若僅採取具保、責付或限制住居等替
    代手段，不足以確保後續審判或將來執行程序之順利進行，
    本件具有羈押之必要性，不能以具保、限制住居、向警局報
    到等侵害較小之手段代替，另本件亦查無刑事訴訟法第114
    條各款之事由，而予裁定駁回被告具保之聲請，經核尚無目
    的與手段間輕重失衡之情形，亦無明顯違反比例原則之情事
    ，依法並無不當，核屬原審職權之適法行使。
  ㈡被告雖以上情提起抗告。惟查：
　　1.於110年5月8日至10日期間，王祥宇於其住處遭強制帶走
      ，受被告及其他共犯為毆打、妨害自由、強制、勒索錢財
      等行為，受有右上肢挫傷及瀰漫性瘀血、左上臂及左肩挫
      傷瘀血、右手內側撕裂傷4公分、右手第2及第4指擦挫傷
      、左手掌裂傷4公分、左手食指中指擦挫傷、左大腿及膝
      蓋挫傷瘀血、左右肩挫傷瘀血、上下背部挫傷瘀血、右小
      腿挫傷瘀血、左前臂擦挫傷、後頸部挫傷瘀血、胸部挫傷
      及左第九肋骨骨折等傷勢，再於同年月16日凌晨2時40分
      至上午8時35分，二度遭被告及其共犯剝奪行動自由及傷
      害，並因此受有頭部外傷併頭暈、頭皮表淺性撕裂傷、左
      側第七及第八肋骨骨折、胸部、背部、雙臂、雙側大腿及
      小腿多處瘀傷等傷害，此有王祥宇母親、相關證人於偵訊
      及警詢中之證述、新竹國泰綜合醫院110年5月16日診斷證
      明書、天主教仁慈醫療財團法人仁慈醫院病歷、診斷證明
      書、傷勢照片等在卷可參，衡酌被告及其他共犯前次係於
      王祥宇自己家中將人帶走，二次均係數人暴力共犯，復二
      次相隔時間僅6日，即可再召集多人參與犯罪，認被告對
      於本案犯罪之支配力，且後次係於王祥宇業已報警處理之
      情形下再度犯案，嚴重危及他人身體、自由法益，所涉情
      節影響社會秩序甚鉅等，可認被告及其共犯對於國家司法
      之藐視，其反覆以相同之暴力手段對被害人為身體、自由
      法益之侵害，足認確有反覆實施妨害自由、傷害、強制之
      虞。抗告意旨空言以：被告業已有相當之悔意、取得王祥
      宇原諒云云，顯不足採。
　　2.又抗告意旨所稱：本件被告並無實際之妨害自由行為，到
      場前其他共犯所為完全不知情，甚至部分時間不在場云云
      ，然羈押被告之目的，其本質在於確保訴訟程序得以順利
      進行，或為確保證據之存在與真實、或為確保嗣後刑罰之
      執行，或防止被告再犯，而對被告所實施剝奪其人身自由
      之強制處分。被告有無羈押之必要，揆之前揭說明，法院
      僅須審查被告犯罪嫌疑是否重大、有無羈押原因、以及有
      無賴羈押以保全偵審或執行之必要，由法院就具體個案情
      節予以斟酌決定。且刑事訴訟法第101條之1第1項所規定
      之「嫌疑重大」係指有具體事由足以令人相信被告可能涉
      嫌其被指控之犯罪，與認定犯罪事實所依憑之證據需達無
      合理懷疑之程度，尚屬有別，故法院決定羈押與否，無庸
      達通常一般人均無合理懷疑之確信程度，僅需證據足使法
      院相信被告極有可能涉及被訴犯罪嫌疑之心證程度即屬已
      足。因此，被告實際是否成立犯罪，乃本案審判程序時實
      體上應予判斷之問題，並非法院裁定是否羈押之審查要件
      。查本件被告涉嫌犯罪之嫌疑重大，已如前述，被告於案
      件審理中自可隨時請求調查有利之證據並可指出證明之方
      法，由法院依法調查，尚難僅因被告否認犯罪、提出質疑
      ，即得全盤推翻卷內所列載之全部證據而遽認被告罪嫌已
      非重大。從而，被告上開空言辯解，任意指摘原裁定不當
      ，實屬無據。　　
  ㈢故審酌全案卷證各情，足認被告有反覆實施同一犯罪之虞，
    復依被告犯罪之性質，對社會治安破壞甚鉅，為防制被告再
    犯，自有羈押之必要。本件又無合於刑事訴訟法第114條不
    得駁回具保停止羈押聲請之情形，原審裁定駁回被告具保停
    止羈押之聲請，於法並無不合。抗告意旨猶執前詞，指摘原
    裁定不當，尚非可採。從而，被告所提之抗告，為無理由，
    應予駁回。
據上論斷，應依刑事訴訟法第412條，裁定如主文。
中　　華　　民　　國　　110 　年　　12　　月　　6 　　日
                  刑事第十一庭  審判長法  官  張江澤 
                                      法  官  章曉文
                                      法  官  郭惠玲
以上正本證明與原本無異。
不得再抗告。
                                      書記官  湯郁琪
中　　華　　民　　國　　110 　年　　12　　月　　8 　　日